臺灣雲林地方法院民事裁定
111年度小上字第3號
上  訴  人  台灣電力股份有限公司

法定代理人  顏錦義  


被上 訴 人  張尚意  
上列當事人間請求給付電費事件，上訴人對於民國110年12月16
日本院斗六簡易庭110年度六小字第289號第一審判決提起上訴，
本院裁定如下：
    主  文
上訴駁回。
第二審訴訟費用新臺幣壹仟伍佰元由上訴人負擔。
    理  由
一、按對於小額程序之第一審裁判之上訴，非以其違背法令為理
    由，不得為之；上訴狀內應記載上訴理由，表明下列各款事
    項：㈠原判決所違背之法令及其具體內容；㈡依訴訟資料可認
    為原判決有違背法令之具體事實，民事訴訟法第436 條之24
    第2 項、第436 條之25分別定有明文。又所謂判決有違背法
    令，乃指判決不適用法規或適用不當，亦為同法第468 條所
    明定，此亦為小額事件之上訴程序所準用（民事訴訟法第43
    6 條之32第2 項參照）。是當事人對於小額程序第一審判決
    提起上訴時，如以判決有不適用法規或適用不當為上訴理由
    時，其上訴狀或理由書應有具體之指摘，並揭示該法規之條
    項或內容，若係成文法以外之法則，應揭示該法則之旨趣，
    倘為司法院解釋或最高法院之判例，則應揭示該判解之字號
    或其內容，如依民事訴訟法第469 條所列第1 款至第5 款理
    由提起上訴時，其上訴狀或理由書應揭示合於該條款之事實
    ，上訴理由狀如未依此項方法表明者，即難認為已對原判決
    之違背法令有具體之揭示，其上訴自難認為合法（最高法院
    著有71年台上字第314 號判決意旨可資參照)。另上訴不合
    法者，第二審法院應以裁定駁回之，民事訴訟法第444 條第
    1 項前段定有明文，且於小額事件之上訴程序亦準用之，此
    參照民事訴訟法第436 條之32第2 項規定自明。
二、本件上訴人上訴意旨以：
　　本案系爭房屋(即雲林縣○○鄉○○村○○000號之1二樓)，自民國
    77年8月1日新設以來無過戶紀錄，且被上訴人於該期間內均
    持續用電並繳納系爭房屋之電費，足證被上訴人與上訴人為
    用電契約之當事人，於用電契約存續期間內應受約定之拘束
    ，且本案之違規用電手法，於電表底座右側B相之電源線與
    負載線上下對調反接，改變電流方向，致使電表圓盤轉慢或
    反轉或不轉，計量失效不準。乃屬『損壞或改變電度表、無
    效電力計、其他計電器之之構造，或以其他方法使其失效不
    準。』為違規用電行為之一種，違規用電處理規則第3條第3
    款及上訴人公司營業規章第42條第3款均有明文，另上訴人
    公司稽查手冊亦有此違規用電方式詳細條列於內。該手法無
    須人為操控即可持續影響電表計量，即使被上訴人非違規用
    電之直接行為人，但因該違規用電方式會造成電表計量失效
    不準致用電度數減少之事實，由該處之歷史用電曲線圖亦載
    明成案後被上訴人之夏季用電度數確有比成案前大幅提高，
    成案前數年來夏季與非夏季用電量皆平均少差異(依據用電
    實地調查書內容記載該戶有冷氣機三台)，不符合一般住宅
    夏季冷氣用電型態，足以證明被上訴人顯然受有短繳電費之
    利益，自非無據指認被上訴人有不當得利之情形，原審之判
    決實有未合。並聲明：㈠原判決廢棄；㈡被上訴人應給付上訴
    人新臺幣(下同)88,248元，及自起訴狀繕本送達翌日起至清
    償日止，按年息百分之5計算之利息；㈢第一、二審之訴訟費
    用均由被上訴人負擔。
三、經查，上訴人提起本件上訴，其上訴意旨指稱被上訴人顯然
    受有短繳電費之利益，自非無據指認被上訴人有不當得利之
    情形云云。然其上訴理由狀所載均未具體指摘原審判決有何
    不適用法規或適用法規不當之情形，亦未揭示該法規之條項
    或其內容，及合於民事訴訟法第469條所列各款之事實，是
    難認對該判決之如何違背法令已有具體之指摘。上訴人既未
    表明原判決所違背之法令及其具體內容，亦未表明依訴訟資
    料可認為原判決有違背法令之具體事實。從而，本件上訴為
    不合法，應予以駁回。
四、末按於小額訴訟之上訴程序，法院為訴訟費用之裁判時，應
    確定其費用額；又訴訟費用，由敗訴之當事人負擔，民事訴
    訟法第436條之19第1項、第436條之32第1項、第78條分別定
    有明文。本件上訴既不合法，第二審訴訟費用1,500元自應
    由敗訴之上訴人負擔。爰裁定如主文第二項所示。
五、據上論結，本件上訴為不合法，依民事訴訟法第436條之32
    第1項、第2項、第436條之19第1項、第444條第1項前段、第
    95條、第78條，裁定如主文。　
中　　華　　民　　國　　111 　年　　2 　　月　　14　　日
                民事第二庭    審判長法  官  陳秋如
                                    法  官  洪儀芳
                                    法  官  楊昱辰
以上正本係照原本作成。
本裁定不得抗告。
中　　華　　民　　國　　111 　年　　2 　　月　　14　　日
                                    書記官　陳聖智